【裁判字號】    89,抗,362
【裁判日期】    890930
【裁判案由】    聲請解除限制出境
【裁判全文】
臺灣高等法院刑事裁定                  八十九年度抗字第三六二號
    抗  告  人
    即  被  告  甲○○
右列抗告人因偽造文書案件聲請解除限制出境，不服臺灣桃園地方法院中華民國八十
八年十月十三日裁定（八十六年度訴字第七八七號）提起抗告，本院裁定如左：
    主  文
原裁定撤銷，發回臺灣桃園地方法院。
    理  由
一、本件聲請及抗告意旨如附件抗告狀影本所示。
二、原法院裁定以：「查本件被告甲○○因偽造文書等案件，前經本院認有刑事訴訟
    法第一百零一條第一項第一款（修正前之刑事訴訟法第七十六條第二款）之情形
    ，而無羈押之必要，予以限制出境。茲查聲請人即被告甲○○犯罪經本案於八十
    八年十月十三日判處有期徒刑一年六月，且本案尚可上訴並未確定，被告聲請解
    除限制出境之目的乃欲出境前往國外，故本院認有逃亡之虞，限制出境之原因尚
    未消滅，所請聲請解除限制出境，不能准許」云云，而駁回抗告人之請求，固非
    無見。
三、惟按，被告須經訊問後，其有第七十六條各款所定情形之一而無羈押之必要者，
    方得逕命具保責付或限制住居，此觀諸刑事訴訟法（修正前）第一百二十條之規
    定自明。又，被告犯罪嫌疑重大而有逃亡之虞者，依刑事訴訟法第六十六條、第
    四十二條第一款，固得予以羈押，然所謂有逃亡之虞，必有事實上足認被告釋放
    後確有逃亡之危險，並非漫無限制，祇須被告犯罪嫌疑重大，均可視為有逃亡之
    虞（最高法院二十三年抗字第一０六號判例參照）。查，本件原法院八十六年訴
    字第七八七號偽造文書等案係於民國（下同）八十六年六月三日分案，旋經承辦
    法官於八十六年六月十八日第一次書立審理單，指定同年七月二日上午十時五分
    審理，復未經訊問，亦未敘明法律上原因（有如何之刑事訴訟法第七十六條各款
    所定情形之一），即併予諭知「被告全部均限制出境」，有影印卷宗、審理單影
    本在卷可稽。本案原法院承審法官既於第一次開庭前，未經訊問，亦未敘明法律
    上原因，即逕行諭知「被告全部均限制出境」。則被告是否確係因「有逃亡之虞
    」而遭限制出境？是否有事實足認被告確有逃亡之危險？此項限制出境之原因是
    否仍然尚未消滅？即非無再予詳究之餘地。被告之抗告意旨執以指摘原法院裁定
    不當，為有理由；應由本院將原法院裁定撤銷，發回原法院更為妥適之調查及合
    法之處置。
三、據上論結，應依刑事訴訟法第四百十三條，裁定如主文。
中    華    民    國    八十九    年        九      月        三十      日
                            臺灣高等法院刑事第十二庭
                                審判長法  官  劉  景  星
                                      法  官  何  菁  莪
                                      法  官  陳  博  志
右正本證明與原本無異。
如不服本裁定應於收受送達後五日內向本院提出抗告書狀。
                                      書記官  陳  嘉  文
中    華    民    國    八十九    年        十      月        六        日


司法院資訊處製作；財團法人民間司法改革基金會備份。
